【裁判字號】    90,上易,826
【裁判日期】    900629
【裁判案由】    傷害等
【裁判全文】
臺灣高等法院臺南分院刑事判決          九十年度上易字第八二六號  Ａ
      上  訴  人  臺灣台南地方法院檢察署檢察官
      上  訴  人
      即  被  告  乙  ○  ○
      選任辯護人  郭  俊  廷
右上訴人因被告傷害案件，不服臺灣台南地方法院九十年度易字第四六六號中華民國
九十年四月四日第一審判決（起訴案號：臺灣台南地方法院檢察署八十九年度偵字第
一三一五二號），提起上訴，本院判決如左：
      主      文
原判決撤銷。
乙○○連續傷害人之身體，處拘役伍拾日，如易科罰金，以參佰元折算壹日；又損壞
他人之小客車車前擋風玻璃壹面，足以生損害於他人，處拘役貳拾日，如易科罰金，
以參佰元折算壹日。應執行拘役陸拾日，如易科罰金，以參佰元折算壹日。
      事      實
一、乙○○因認為其妻謝董淑慧於民國（下同）八十七年三月間，在證券行認識甲○
    ○，二人進而發生性關係（此部分未據告訴）致乙○○內心極為痛苦。嗣八十九
    年六月間，謝董淑慧欲與甲○○分手，終止不正常之關係，甲○○不肯作罷，仍
    百般騷擾，乙○○乃約甲○○出外談判，二人於八十九年六月廿七日上午九時許
    ，約在台南縣新化鎮○○○鄉道路之南二高高速公路涵洞下談判，一言不合，乙
    ○○即基於傷害之概括犯意，以預藏之鐵管毆打甲○○，致甲○○左側脛骨骨折
    之傷害。又於同年十二月七日晚上七時許，在台南市○○區○○路十七巷口斜對
    面再以徒手毆打甲○○，使甲○○受有(1)右眼眶六乘四公分瘀血(2)左額頭一乘二
    . 五公分及二乘二公分擦傷。(3)兩鼻孔出血。(4)右手○．三乘○．三公分擦傷。
    (5)右膝一乘一公分擦傷。(6)右小腿○．五乘○．三公分、一乘○．五公分擦傷。
    (7)左小腿六乘○．五公分及六乘○．八公分擦傷。另外(1)右眼水晶體部分脫位。
    (2)玻璃體出血。(3)瞳孔外傷性散大。(4)眼皮瘀血等傷。八十九年七月十九日晚上
    十時四十五分許，乙○○復另行起意，並基於毀損之故意，至台南縣新巿鄉○○
    ○街三一號七樓甲○○住處之地下停車場，持停車場內之滅火器敲毀甲○○所有
    停放該處之Ｐ四－八四一號營業小客車車前擋風玻璃一面，足以生損害於甲○○
    。
二、案經甲○○訴請台灣台南地方法院檢察署檢察官偵查起訴，檢察官另就被告於八
    十九年十二月七日涉嫌傷害部分移併審理（九十年度偵字第五八○三號）。
      理      由
一、右揭事實業據上訴人即被告乙○○於屢次偵審中分別供認不諱，核與告訴人甲○
    ○指訴之被害情節相符，而告訴人受有上揭傷害及損害，並有財團法人奇美醫院
    診斷證明書一紙、衛生署台南醫院診斷證明書二紙、車損現場照片一幀附卷可稽
    ，被告自白與事實相符，應可採信，本件事證明確，被告犯行可堪認定。
二、核被告傷害人之身體，所為係犯刑法第二百七十七條第一項之罪；又被告損壞自
    小客車前擋風玻璃一面，自足以生損害於甲○○。係犯刑法第三百五十四條之罪
    。先後二次傷害行為，時間緊接，所犯罪名相同，顯係出於概括之犯意為之，為
    連續犯，依刑法第五十六條之規定以一罪論，並加重其刑。所犯連續傷害罪與毀
    損罪，犯罪各別，罪名不同，應分論併罰。
三、原審予以被告論處罪刑，固非無見。但查，（一）原判決對於未於起訴書中及
    而為起訴效力所及之被告又於八十九年十二月七日晚上七時許，在台南市○○區
    ○○路十七巷口斜對面打傷告訴人甲○○經檢察官移送併辦部分，未及審酌，即
    有未洽。（二）原審就被告所犯傷害罪與毀損罪，應予分論併罰之理由未予敘明
    ，亦有疏誤。（三）被告因過失致死案被判處緩刑確定，係在九十年一月十五日
    ，乃在本案犯罪之後。原判決誤認被告尚在緩刑期間，仍不知警惕，再犯本案，
    自有違誤。被告上訴以伊才是被害人，檢察官上訴，認原審量刑過輕，均指摘原
    判決不當，固無可取，但原判決既有前述可議之處，即屬無可維持，應由本院撤
    銷改判，茲審酌被告犯罪之動機、目的、手段，犯罪時所受之刺激及其品性、生
    活狀況、智識程度、犯罪所生之損害，及犯罪後態度等一切情狀，其基於愛護其
    妻之心態一時失察而遂行法所不容之自力救濟手段，分別量處如主文第二項所示
    之刑，並定其應執行刑及均諭知易科罰金之折算標準，以資懲儆。又有關傷害罪
    部分既經檢察官移送併辦而與業經起訴部分有連續犯之關係，本院自得諭知較重
    於原審判決之刑，併予敘明。
據上論結，應依刑事訴訟法第三百六十九條第一項前段、第三百六十四條、第二百九
十九條第一項前段、刑法第二百七十七條第一項、第三百五十四條、第四十一條第一
項前段、第五十六條、第五十一條第六款，罰金罰鍰提高標準條例第一條前段、第二
條，判決如主文。
本案經檢察官吳忠賢到庭執行職務。
中    華    民    國      九十      年      六      月      二十九      日
                                  臺灣高等法院臺南分院刑事第三庭
                                      審判長法官  黃    崑    宗
                                            法官  楊    省    三
                法官  林    勝    木
右正本證明與原本無異。
不得上訴。
                                      法院書記官  吳    秋    賢
中    華    民    國      九十      年      七      月        三        日
附錄：本判決論罪科刑法條
中華民國刑法第二百七十七條第一項
 (普通傷害罪)
傷害人之身體或健康者，處三年以下有期徒刑、拘役或一千元以下罰金。
中華民國刑法第三百五十四條
 (毀損器物罪)
毀棄、損壞前二條以外之他人之物或令致不堪用，足以生損害於公眾或他人者，處二
年以下有期徒刑、拘役或五百元以下罰金。


司法院資訊處製作；財團法人民間司法改革基金會備份。
